臺灣臺北地方法院刑事判決
111年度訴字第129號
公  訴  人  臺灣臺北地方檢察署檢察官
被      告  黃博郁


上列被告因傷害案件，經檢察官聲請以簡易判決處刑（110年度
調偵字第2464號），本院認不宜以簡易判決處刑（111年度簡字
第114號），改依通常程序審理，本院判決如下：
    主  文
本件公訴不受理。
    理  由
一、聲請簡易判決處刑意旨如附件聲請簡易判決處刑書所載（被
    告黃博郁另涉強制罪嫌部分，已由本院另以簡易判決處刑）
    。
二、按告訴乃論之罪，告訴人於第一審辯論終結前得撤回其告訴
    ；而告訴經撤回者，法院應諭知不受理之判決；又法院諭知
    不受理之判決，得不經言詞辯論為之，刑事訴訟法第238條
    第1項、第303條第3款及第307條分別定有明文。
三、查本件檢察官認被告涉犯刑法第277條第1項之過失傷害罪嫌
    ，依同法第287條前段之規定，須告訴乃論。茲因被告與告
    訴人甲○○成立和解，告訴人於民國111年1月13日具狀撤回告
    訴等情，有和解書及刑事撤回告訴狀可憑（本院簡字卷第15
    至19頁），依照前開規定，本件爰不經言詞辯論，逕為諭知
    不受理之判決。
據上論斷，應依刑事訴訟法第452條、第303條第3款、第307條，
判決如主文。
中　　華　　民　　國　　111 　年　　2 　　月　　17　　日
　　　　　　　　　刑事第十二庭  審判長法　官  李英豪
　　　　　　　　　　　　　　　　　　　法　官  張敏玲
　　　　　　　　　　　　　　　　　　　法　官  陳冠中
上正本證明與原本無異。 
如不服本判決應於收受送達後20日內向本院提出上訴書狀，並應
敘述具體理由；其未敘述上訴理由者，應於上訴期間屆滿後20日
內向本院補提理由書（均須按他造當事人之人數附繕本）「切勿
逕送上級法院」。告訴人或被害人如對於本判決不服者，應具備
理由請求檢察官上訴，其上訴期間之計算係以檢察官收受判決正
本之日期為準。 
                                      書記官  涂曉蓉
中　　華　　民　　國　　111 　年　　2 　　月　　17　　日
附件：
臺灣臺北地方檢察署檢察官聲請簡易判決處刑書　
                                   110年度調偵字第2464號
　　被　　　告　黃博郁　男　29歲（民國00年00月0日生）
　　　　　　　　　　　　住臺中市○○區○○路0段000巷00號
　　　　　　　　　　　　居臺北市○○區○○街00巷00號3樓
　　　　　　　　　　　　國民身分證統一編號：Z000000000號
上列被告因妨害自由案件，業經偵查終結，認為宜聲請以簡易判
決處刑，茲將犯罪事實及證據並所犯法條分敘如下：　
　　　　犯罪事實
一、黃博郁與甲○○原係同居之男女朋友，2人間具有家庭暴力防
    治法第3條第2款所定之家庭成員關係。黃博郁於2人分手後
    之民國110年5月23日凌晨0時30分許，前往甲○○在○○巿○○區○
    ○○路0段000巷00之0號0樓住處樓下，與甲○○會面討論金錢問
    題，雙方發生爭執，黃博郁要求甲○○隨同其返家遭拒，竟基
    於強制、傷害之犯意，違反甲○○意願強拉甲○○手部欲將其帶
    回住處，甲○○因此尖叫，黃博郁又摀住甲○○嘴部阻止其喊叫
    ，並將甲○○壓制在地面上，以此強暴方式妨害甲○○自由行動
    之權利，並致甲○○受有頭部、面部、右前臂、左肩、右小腿
    挫傷及左膝擦傷之傷害，嗣因有人行經，黃博郁始鬆手讓甲
    ○○離去，甲○○隨即報警處理而查獲。
二、案經甲○○訴由臺北巿政府警察局大安分局報告偵辦。
 　　　 證據並所犯法條
一、證據清單：
  ㈠被告之供述：被告坦承拉扯告訴人，摀住告訴人嘴巴。
  ㈡告訴人之指訴：證明全部犯罪事實。
  ㈢國泰綜合醫院受理家庭暴力事件驗傷診斷書：告訴人所受傷
    害。
  ㈣監視畫面截圖：被告拉扯告訴人之事實。
二、核被告所為，係犯刑法第304條第1項之強制、第277條第1項
    之傷害罪嫌，其以1行為同時觸犯上開2罪，為想像競合犯，
    請依同法第55條前段規定從一重之傷害罪處斷。
三、依刑事訴訟法第451條第1項聲請逕以簡易判決處刑。
　　此　　致
臺灣臺北地方法院
中　　華　　民　　國　 110　　年　　12　　月　　15　　日
　　　　　　　　　　　　　    檢　察　官  孫  沛  琦
本件正本證明與原本無異
中　　華　　民　　國　 111　　年　　1 　　月　　3 　　日
                              書  記  官  歐  品  慈

本件係依刑事訴訟法簡易程序辦理，法院簡易庭得不傳喚被告、
輔佐人、告訴人、告發人等出庭即以簡易判決處刑；被告、被害
人、告訴人等對告訴乃論案件如已達成民事和解而要撤回告訴或
對非告訴乃論案件認有受傳喚到庭陳述意見之必要時，請即另以
書狀向簡易法庭陳述或請求傳訊。
附錄本案所犯法條全文
中華民國刑法第277條
傷害人之身體或健康者，處 5 年以下有期徒刑、拘役或 50 萬
元以下罰金。
犯前項之罪，因而致人於死者，處無期徒刑或 7 年以上有期徒
刑；致重傷者，處 3 年以上 10 年以下有期徒刑。
中華民國刑法第304條
以強暴、脅迫使人行無義務之事或妨害人行使權利者，處 3 年
以下有期徒刑、拘役或 9 千元以下罰金。
前項之未遂犯罰之。